臺灣彰化地方法院民事裁定
111年度亡字第2號
聲  請  人  詹智偉  


關  係  人  
即  失蹤人  詹進興  

上列聲請人聲請宣告失蹤人詹進興死亡事件，本院裁定如下：
    主      文
宣告詹進興（男，民國00年0月00日生，身分證統一編號：Z0000
00000號，最後設籍地址：彰化縣○○鄉○○村○○路00號）於中華民
國110年8月12日下午12時死亡。
聲請程序費用由詹進興之遺產負擔。
    事實及理由
一、按失蹤人失蹤滿7年後，法院得因利害關係人或檢察官之聲
    請，為死亡之宣告，民法第8條第1項定有明文。復按宣告死
    亡之裁定，利害關係人或檢察官得聲請之；法院准許宣告死
    亡之聲請者，應公示催告；公示催告，應記載下列各款事項
    ：㈠失蹤人應於期間內陳報其生存，如不陳報，即應受死亡
    之宣告。㈡凡知失蹤人之生死者，應於期間內將其所知陳報
    法院；公示催告應揭示於法院公告處、資訊網路及其他適當
    處所；法院認為必要時，並得命登載於公報或新聞紙，或用
    其他方法公告之；前開陳報期間，自前項揭示之日起，應有
    6個月以上。家事事件法第155條、156條第1、2、3項亦分別
    定有明文。
二、本件聲請意旨略以：聲請人係關係人詹進興（男、民國00年
    0月00日生，身分證統一編號：Z000000000號，最後設籍地
    址：彰化縣○○鄉○○村○○路00號）之子，關係人詹進興於103
    年8月12日自行離家後，即未再歸返，音信杳然，生死不明
    ，經關係人之弟詹志雄至警局報案登記關係人詹進興為失蹤
    人口，有戶籍謄本、受（處）理失蹤人口案件登記表等件在
    卷可按，又鈞院前已准許對失蹤人詹進興為死亡宣告之公示
    催告，並將准予公示催告之內容揭示於法院公告處及司法院
    網站，現申報期滿，未據失蹤人詹進興陳報其生存，或知失
    蹤人生死者陳報其所知，爰依法聲請宣告失蹤人詹進興死亡
    等語。
三、聲請人主張失蹤人詹進興於50年4月11日生，於103年8月12
    失蹤後，生死不明迄今已逾7年，前經本院准許對失蹤人為
    宣告死亡之公示催告，並將准予公示催告之內容揭示於法院
    公告處、司法院網站及其他適當處所等情，業據其提出戶口
    名簿影本、彰化縣警察局芳苑分局永安派出所受（處）理案
    件證明單、彰化縣二林戶政事務所函文等件為證，且有本院
    公示催告公告、公示送達揭示報告、家事事件公告資料、司
    法院最新動態訊息內容、彰化縣竹塘鄉公所函（已檢附揭示
    日期）等件附卷可稽。又經本院依職權向彰化縣二林戶政事
    務所函查關係人詹進興之戶籍資料，關係人詹進興與聲請人
    之母黎氏碧玉離婚後，係於99年1月11日與越南國人阮氏梅
    竹再婚，有彰化縣○○○○○○○000○0○00○○鎮○○○0000000000號函
    所附結婚登記申請書及附件在卷可按。復經本院依職權向勞
    動部勞工保險局函查關係人詹進興之保險紀錄，關係人詹進
    興自102年5月13日遭合展電機有限公司退保後即無勞保與就
    保之投保資料，有該局111年1月18日保費資字第1111302449
    0號函所附勞工保險被保險人投保資料表(明細)在卷供參。
    再經本院依職權向衛生福利部中央健康保險署函查關係人詹
    進興自87年1月後之就醫記錄，關係人詹進興於102年4月18
    日後即無相關就醫紀錄，有該署111年1月19日健保醫字第11
    10800778號函所附保險對象門診申報紀錄明細表在卷可按。
    再查關係人詹進興自103年6月26日自金門港入境後即未再有
    入出境資料，且自其兄詹志雄至警局報案登記關係人詹進興
    於103年8月12日失蹤為失蹤人口，迄今仍為警局列管之失蹤
    人口，亦有入出境資訊連結作業查詢資料、彰化縣警察局函
    檢附之失蹤人口系統資料報表附卷可稽，顯見聲請人主張關
    係人詹進興於103年8月12日失蹤，迄今生死不明乙節，堪信
    為真。
四、本件現今申報期滿，未據失蹤人詹進興陳報其生存，或知失
    蹤人生死者陳報其所知，揆諸前揭規定，自得於失蹤人失蹤
    滿7年後為死亡宣告。是聲請人聲請對失蹤人為死亡宣告，
    核無不合，應予准許。又查失蹤人係於103年8月12日失蹤，
    計至110年8月12日屆滿7年，依民法第9條第2項前段，應推
    定於110年8月12日下午12時為失蹤人詹進興死亡之時，爰宣
    告如主文第1項所示。
五、依家事事件法第154條第3項，裁定如主文。
中　　華　　民　　國　　111 　年　　10　　月　　31　　日
                    家事法庭    法  官　黃倩玲
以上正本係照原本作成
如對本裁定抗告，須於裁定送達後10日之不變期間內，向本院提
出抗告狀，並繳納抗告費新台幣1,000元。
中　　華　　民　　國　　111 　年　　10　　月　　31　　日
                                書記官　呂怡萱